Images des répertoires du notaire Pierre I Huart pour l'étude X
Archives nationales de France
- Table alphabétique des clients pour la période de janvier à mars 1635, janvier - mars 1635; MC/ET/X/77; Répertoire de 4 feuillets.
  - Table alphabétique des clients pour la période de janvier à mars 1635, janvier - mars 1635; 4 feuillets insérés en tête du registre des minutes. Document détérioré: le texte est en partie dilué.
- Table alphabétique des clients pour la période de avril à juin 1635, avril - juin 1635; MC/ET/X/78; Répertoire de 4 feuillets.
  - Table alphabétique des clients pour la période de avril à juin 1635, avril - juin 1635; 4 feuillets insérés en tête du registre des minutes. Document très détérioré: une grande partie manque.
- Table alphabétique des clients pour la période de juillet à septembre 1635, juillet - septembre 1635; MC/ET/X/79; Répertoire de 4 feuillets.
  - Table alphabétique des clients pour la période de juillet à septembre 1635, juillet - septembre 1635; 4 feuillets insérés en tête du registre des minutes. Document détérioré: le texte est en partie dilué.
- Table alphabétique des clients pour la période de octobre à décembre 1635, octobre - décembre 1635; MC/ET/X/80; Répertoire de 3 feuillets.
  - Table alphabétique des clients pour la période de octobre à décembre 1635, octobre - décembre 1635; 3 feuillets insérés en tête du registre des minutes. Document très détérioré: une partie manque.
- Table alphabétique des clients pour la période de juillet à septembre 1636, juillet - septembre 1636; MC/ET/X/81; Répertoire de 4 feuillets.
  - Table alphabétique des clients pour la période de juillet à septembre 1636, juillet - septembre 1636; 4 feuillets insérés en tête du registre des minutes.
- Table alphabétique des clients pour la période de avril à juin 1638, avril - juin 1638; MC/ET/X/82; Répertoire de 4 feuillets.
  - Table alphabétique des clients pour la période de avril à juin 1638, avril - juin 1638; 4 feuillets insérés en tête du registre des minutes. Document détérioré qui présente des lacunes à la lettre B et des cernes.
- Table alphabétique des clients pour la période de janvier à juin 1639, janvier - juin 1639; MC/ET/X/84; Répertoire de 4 feuillets.
  - Table alphabétique des clients pour la période de janvier à juin 1639, janvier - juin 1639; 4 feuillets insérés en tête du registre des minutes.
- Table alphabétique des clients pour la période de juillet à décembre 1639, juillet - décembre 1639; MC/ET/X/85; Répertoire de 4 feuillets.
  - Table alphabétique des clients pour la période de juillet à décembre 1639, juillet - décembre 1639; 4 feuillets insérés en tête du registre des minutes.
- Table alphabétique des clients pour la période de juillet à décembre 1640, juillet - décembre 1640; MC/ET/X/86; Répertoire de 4 feuillets.
  - Table alphabétique des clients pour la période de juillet à décembre 1640, juillet - décembre 1640; 4 feuillets insérés en tête du registre des minutes.
- Table alphabétique des clients pour la période de janvier à juin 1641, janvier - juin 1641; MC/ET/X/87; Répertoire de 4 feuillets.
  - Table alphabétique des clients pour la période de janvier à juin 1641, janvier - juin 1641; 4 feuillets insérés en tête du registre des minutes.
- Table alphabétique des clients pour la période de juillet à décembre 1641, juillet - décembre 1641; MC/ET/X/88; Répertoire de 4 feuillets.
  - Table alphabétique des clients pour la période de juillet à décembre 1641, juillet - décembre 1641; 4 feuillets insérés en tête du registre des minutes.
- Table alphabétique des clients pour la période de juillet à décembre 1642, juillet - décembre 1642; MC/ET/X/89; Répertoire de 4 feuillets.
  - Table alphabétique des clients pour la période de juillet à décembre 1642, juillet - décembre 1642; 4 feuillets insérés en tête du registre des minutes.